---
title: "Проект по Эконометрике 30/11"
author: "Команда 14"
date: "2023-11-25"
output:
  html_document:
    df_print: paged
---

**Задание: Draft**

Formatting the report into a draft final report, creating an approximate structure for the entire final

report, starting work on regression analysis, adjusting the data set or research question if necessary,

adding exploratory data analysis, justifying the relevance of the data to the question posed, correcting the

question if necessary, initial formulation of the model. Progress in working with models, initial analysis of

the results and refinement of models and estimates as necessary, registration of the results of regression

analysis and analysis of results, beginning of work on the analysis of the limitations of the study and the

discussion part

```{r setup, include=FALSE}
knitr::opts_chunk$set(echo = TRUE)
```

```{r}
library(readxl) #подгрузка данных из экселя
library(readr) #подгрузка данных из CSV
library(dplyr) #вычисления, соединения датасетов, описательные статистики
library(tidyr) #вычисления, соединения датасетов, описательные статистики
library(ggplot2) #графички :)
library(lmtest) # регрессия, тестирование гипотез
library(modelsummary) #красивые таблички для summary по статистикам и по результатам регрессий:)
library(psych) #пакет для психологов - но тоже считает описательные статистики
library(sandwich) # ковариация, ст. ошибки
library(ggpubr)
library(wooldridge)
library(tidyverse)
library(sandwich)
library(readr)
library(dplyr)
library(ggplot2)
library(tidyr)
library(GGally)
library(conflicted)
library(corrplot)
library(sjPlot)
library(sjmisc)
library(sjlabelled)

```

## Загрузка и предобработка данных

```{r}
spotify <- read.csv("C:\\Users\\batus\\Desktop\\R\\music_data_filtered.csv")
spotify

#С матом/без мата - пустые значения в 0
spotify[is.na(spotify)] = 0

#Логическую в булевую
spotify$explicit <- as.integer(as.logical(spotify$explicit))



```

## Саммери статистика и обзор данных

```{r}
#Уберем индексы
spotify_numeric <- spotify[, sapply(spotify, is.numeric)]
spotify_numeric <- spotify_numeric[, !names( spotify_numeric) %in% c('X')]   

#Корреляционная матрица для данных                                                
palette = colorRampPalette(c("purple4", "white", "pink2"))(20)
correlation_matrix <- cor(spotify_numeric)
corrplot(correlation_matrix, method = "color", col = palette, tl.col = "black")
mtext("Correlation Matrix", at=-10, line=-0.5, cex=2)

#График зависимости популярности от года выпуска
spotify %>%
  ggplot(aes(y = year, x = popularity)) +
  geom_point( shape= 19, size=2, colour='purple2') +
  labs(x = 'Popularity',
       y = 'Year')+
  scale_y_continuous(breaks = c(1985,1990,1995,2000,2005,2010,2015,2020,2023))

# Саммери статистика 
summary(spotify_numeric)
```

## Разделение выборки  на подвыборки по годам

#### + Нужно объяснить почему делим

```{r}
#Поделим на 4 выборки по годам (для каждого периода подвыборка со всеми типами переменных и только числовыми/белиевыми)
time1 <- 1996:2000
time2 <- 2001:2005
time3 <- 2006:2010
time4 <- 2011:2015

#Подвыборки
spotify_1 <- subset(spotify, year %in% time1)
spotify_2 <- subset(spotify, year %in% time2)
spotify_3 <- subset(spotify, year %in% time3)
spotify_4 <- subset(spotify, year %in% time4)


#Подвыборки только c числовыми/булиевыми переменными
spotify_num1 <- subset(spotify_numeric, year %in% time1)
spotify_num2 <- subset(spotify_numeric, year %in% time2)
spotify_num3 <- subset(spotify_numeric, year %in% time3)
spotify_num4 <- subset(spotify_numeric, year %in% time4)
```

# Регрессии

## Первый период

### Множественная регрессия

```{r}
#Первый период
#Посмотрим на корреляционную матрицу

palette = colorRampPalette(c("seagreen", "white", "green2"))(20)

num1_noyear <-  spotify_num1[, !names(spotify_num1) %in% c('year')]   
correlation_matrix <- cor(num1_noyear)
corrplot(correlation_matrix, method = "color", col = palette,tl.col = "black")
mtext("Years 1996-2000", at=-10, line=-0.5, cex=2)

# Множественная регрессия по всем переменным (КРОМЕ ENERGY) 
reg11 <- lm(spotify_num1$popularity ~ spotify_num1$duration_ms + spotify_num1$explicit + spotify_num1$principal_artist_followers + spotify_num1$acousticness + spotify_num1$danceability +  spotify_num1$key + spotify_num1$liveness + spotify_num1$loudness + spotify_num1$speechiness + spotify_num1$tempo + spotify_num1$time_signature + spotify_num1$valence, data = spotify_num1)
summary(reg11) 
tidy(reg11)

# Регрессия с регрессорами loudness, explicit, principal followers and valence (регрессоры с наибольшим значением корреляции с Y)
reg12 <- lm(spotify_num1$popularity ~ spotify_num1$explicit + spotify_num1$principal_artist_followers + spotify_num1$loudness  + spotify_num1$valence, data = spotify_num1)
summary(reg12) 
#tab_model(reg21)
```

#### Заметка для статистических тестов для множественной регрессии

### Значимые регрессоры

```{r}
# Скаттерплоты
plot(spotify_num1$principal_artist_followers,spotify_num1$popularity, ylab = "Popularity", xlab = "Principal followers", col = "seagreen2", main = "Scatterplot for Principal followers")

plot(spotify_num1$loudness,spotify_num1$popularity, ylab = "Popularity", xlab = "Loudness", col = "seagreen2", main = "Scatterplot for Loudness")

plot(spotify_num1$valence,spotify_num1$popularity, ylab = "Popularity", xlab = "Valence", col = "seagreen2", main = "Scatterplot for Valence")

#Боксплоты
ggplot(spotify_num1) +
  geom_boxplot(aes(x=loudness),col = "purple4")

ggplot(spotify_num1) +
  geom_boxplot(aes(x=principal_artist_followers),col = "purple4")

ggplot(spotify_num1) +
  geom_boxplot(aes(x=valence),col = "purple4")


```

### Отчистка от выбросов, Парные регрессии

```{r}
## Избавимся от выбросов (интерквартальным методом) и построим парные регрессии
## Loudness
Q1 <- quantile(spotify_num1$loudness, .25)
Q3 <- quantile(spotify_num1$loudness, .75)
IQR <- IQR(spotify_num1$loudness)

#only keep rows in dataframe that have values within 1.5\*IQR of Q1 and Q3
no_outliers <- subset(spotify_num1, spotify_num1$loudness> (Q1 - 1.5*IQR) & spotify_num1$loudness< (Q3 + 1.5*IQR))

#view row and column count of new data frame
dim(no_outliers) 

#Снова строим скаттер и боксплот
plot(no_outliers$loudness,no_outliers$popularity, ylab = "Popularity", xlab = "Loudness", col = "purple4", main = "New scatterplot for Loudness")

ggplot(no_outliers) +
  geom_boxplot(aes(x=loudness),col = "green4")

# Парная регрессия
reg_loud1 <- lm(no_outliers$popularity ~ no_outliers$loudness)
summary(reg_loud1) 

```

```{r}
## principal_artist_followers
Q1 <- quantile(spotify_num1$principal_artist_followers, .25)
Q3 <- quantile(spotify_num1$principal_artist_followers, .75)
IQR <- IQR(spotify_num1$principal_artist_followers)

#only keep rows in dataframe that have values within 1.5\*IQR of Q1 and Q3
no_outliers <- subset(spotify_num1, spotify_num1$principal_artist_followers> (Q1 - 1.5*IQR) & spotify_num1$principal_artist_followers< (Q3 + 1.5*IQR))

#view row and column count of new data frame
dim(no_outliers) 

#Снова строим скаттер и боксплот
plot(no_outliers$principal_artist_followers,no_outliers$popularity, ylab = "Popularity", xlab = "Principal followers", col = "purple4", main = "New scatterplot for Principal followers")

ggplot(no_outliers) +
  geom_boxplot(aes(x=principal_artist_followers),col = "green4")

# Парная регрессия
reg_fol1 <- lm(no_outliers$popularity ~ no_outliers$principal_artist_followers)
summary(reg_fol1) 
```

```{r}
## valence
Q1 <- quantile(spotify_num1$valence, .25)
Q3 <- quantile(spotify_num1$valence, .75)
IQR <- IQR(spotify_num1$valence)

#only keep rows in dataframe that have values within 1.5\*IQR of Q1 and Q3
no_outliers <- subset(spotify_num1, spotify_num1$valence> (Q1 - 1.5*IQR) & spotify_num1$valence< (Q3 + 1.5*IQR))

#view row and column count of new data frame
dim(no_outliers) 

#Снова строим скаттер и боксплот
plot(no_outliers$valence,no_outliers$popularity, ylab = "Popularity", xlab = "Valence", col = "purple4", main = "New scatterplot for Valence")
ggplot(no_outliers) +
  geom_boxplot(aes(x=valence),col = "green4")

# Парная регрессия
reg_val1 <- lm(no_outliers$popularity~ no_outliers$valence)
summary(reg_val1) 
```

#### Заметка для статистических тестов для парных регрессий

## Второй период

### Множественная регрессия

```{r}
# Посмотрим на корреляционную матрицу
palette = colorRampPalette(c("seagreen", "white", "green2"))(20)

num2_noyear <-  spotify_num2[, !names(spotify_num2) %in% c('year')]   
correlation_matrix2 <- cor(num2_noyear)
corrplot(correlation_matrix2, method = "color", col = palette,tl.col = "black")
mtext("Years 2001-2005", at=-10, line=-0.5, cex=2)

# Множественная регрессия по всем переменным (КРОМЕ ENERGY)  
reg21 <- lm(spotify_num2$popularity ~ spotify_num2$duration_ms + spotify_num2$explicit + spotify_num2$principal_artist_followers + spotify_num2$acousticness + spotify_num2$danceability +  spotify_num2$key + spotify_num2$liveness + spotify_num2$loudness + spotify_num2$speechiness + spotify_num2$tempo + spotify_num2$time_signature + spotify_num2$valence, data = spotify_num2)
summary(reg21) 

#Регрессия только для loudness, danceability, principal followers 
reg22 <- lm(spotify_num2$popularity ~ spotify_num2$speechiness + spotify_num2$danceability + spotify_num2$principal_artist_followers + spotify_num2$loudness, data = spotify_num2)
summary(reg22)

```

#### Заметка для статистических тестов для множественной регрессии

### Значимые регрессоры

```{r}
# Скаттерплоты
plot(spotify_num2$principal_artist_followers,spotify_num2$popularity, ylab = "Popularity", xlab = "Principal followers", col = "seagreen", main = "Scatterplot for Principal followers")

plot(spotify_num2$loudness,spotify_num2$popularity, ylab = "Popularity", xlab = "Loudness", col = "seagreen", main = "Scatterplot for Loudness")

plot(spotify_num2$danceability,spotify_num2$popularity, ylab = "Popularity", xlab = "Danceability", col = "seagreen", main = "Scatterplot of Danceability")

plot(spotify_num2$speechiness,spotify_num2$popularity, ylab = "Popularity", xlab = "Speechiness", col = "seagreen", main = "Scatterplot of Speechiness")

#Боксплоты
ggplot(spotify_num2) +
  geom_boxplot(aes(x=loudness),col = "purple4")

ggplot(spotify_num2) +
  geom_boxplot(aes(x=principal_artist_followers),col = "purple4")

ggplot(spotify_num2) +
  geom_boxplot(aes(x=danceability),col = "purple4")

ggplot(spotify_num2) +
  geom_boxplot(aes(x=speechiness),col = "purple4")
```

### Отчистка от выбросов, Парные регрессии

```{r}
## Избавимся от выбросов (интерквартальным методом) и построим парные регрессии
## Loudness
Q1 <- quantile(spotify_num2$loudness, .25)
Q3 <- quantile(spotify_num2$loudness, .75)
IQR <- IQR(spotify_num2$loudness)

#only keep rows in dataframe that have values within 1.5\*IQR of Q1 and Q3
no_outliers <- subset(spotify_num2, spotify_num2$loudness> (Q1 - 1.5*IQR) & spotify_num2$loudness< (Q3 + 1.5*IQR))

#view row and column count of new data frame
dim(no_outliers) 

#Снова строим скаттер и боксплот
plot(no_outliers$loudness,no_outliers$popularity, ylab = "Popularity", xlab = "Loudness", col = "purple4", main = "New scatterplot for Loudness")

ggplot(no_outliers) +
  geom_boxplot(aes(x=loudness),col = "green4")

# Парная регрессия
reg_loud2 <- lm(no_outliers$popularity ~ no_outliers$loudness)
summary(reg_loud2) 
```

```{r}
## principal_artist_followers
Q1 <- quantile(spotify_num2$principal_artist_followers, .25)
Q3 <- quantile(spotify_num2$principal_artist_followers, .75)
IQR <- IQR(spotify_num2$principal_artist_followers)

#only keep rows in dataframe that have values within 1.5\*IQR of Q1 and Q3
no_outliers <- subset(spotify_num2, spotify_num2$principal_artist_followers> (Q1 - 1.5*IQR) & spotify_num2$principal_artist_followers< (Q3 + 1.5*IQR))

#view row and column count of new data frame
dim(no_outliers) 

#Снова строим скаттер и боксплот
plot(no_outliers$principal_artist_followers,no_outliers$popularity, ylab = "Popularity", xlab = "Principal followers", col = "purple4", main = "New scatterplot for Principal followers")

ggplot(no_outliers) +
  geom_boxplot(aes(x=principal_artist_followers),col = "green4")

# Парная регрессия
reg_fol2 <- lm(no_outliers$popularity ~ no_outliers$principal_artist_followers)
summary(reg_fol2) 
```

```{r}
## dancibility
Q1 <- quantile(spotify_num2$danceability, .25)
Q3 <- quantile(spotify_num2$danceability, .75)
IQR <- IQR(spotify_num2$danceability)

#only keep rows in dataframe that have values within 1.5\*IQR of Q1 and Q3
no_outliers <- subset(spotify_num2, spotify_num2$danceability> (Q1 - 1.5*IQR) & spotify_num2$danceability< (Q3 + 1.5*IQR))

#view row and column count of new data frame
dim(no_outliers) 

#Снова строим скаттер и боксплот
plot(no_outliers$danceability,no_outliers$popularity, ylab = "Popularity", xlab = "Danceability", col = "purple4", main = "New scatterplot for Danceability")

ggplot(no_outliers) +
  geom_boxplot(aes(x=danceability),col = "green4")

# Парная регрессия
reg_d2 <- lm(no_outliers$popularity ~ no_outliers$danceability)
summary(reg_d2) 
```

```{r}
##  speechiness
Q1 <- quantile(spotify_num2$speechiness, .25)
Q3 <- quantile(spotify_num2$ speechiness, .75)
IQR <- IQR(spotify_num2$speechiness)

#only keep rows in dataframe that have values within 1.5\*IQR of Q1 and Q3
no_outliers <- subset(spotify_num2, spotify_num2$speechiness> (Q1 - 1.5*IQR) & spotify_num2$ speechiness< (Q3 + 1.5*IQR))

#view row and column count of new data frame
dim(no_outliers) 

#Снова строим скаттер и боксплот
plot(no_outliers$ speechiness,no_outliers$popularity, ylab = "Popularity", xlab = "Speechiness", col = "purple4", main = "New scatterplot for Speechiness")

ggplot(no_outliers) +
  geom_boxplot(aes(x= speechiness),col = "green4")

# Парная регрессия
reg_s2 <- lm(no_outliers$popularity ~ no_outliers$speechiness)
summary(reg_s2) 
```

## Третий период

### Множественная регрессия

```{r}
# Посмотрим на корреляционную матрицу
palette = colorRampPalette(c("seagreen", "white", "green2"))(20)

num3_noyear <-  spotify_num3[, !names(spotify_num3) %in% c('year')]   
correlation_matrix3 <- cor(num3_noyear)
corrplot(correlation_matrix3, method = "color", col = palette,tl.col = "black")
mtext("Years 2006-2010", at=-10, line=-0.5, cex=2)

# Множественная регрессия по всем переменным (КРОМЕ ENERGY)  
reg31 <- lm(spotify_num3$popularity ~ spotify_num3$duration_ms + spotify_num3$explicit + spotify_num3$principal_artist_followers + spotify_num3$acousticness + spotify_num3$danceability +  spotify_num3$key + spotify_num3$liveness + spotify_num3$loudness + spotify_num3$speechiness + spotify_num3$tempo + spotify_num3$time_signature + spotify_num3$valence, data = spotify_num3)
summary(reg31) 

#Регрессия только для principal_artist_followers, danceability
reg32 <- lm(spotify_num3$popularity ~ spotify_num3$principal_artist_followers + spotify_num3$danceability, data = spotify_num3)
summary(reg32)
```

#### Заметка для статистических тестов для множественной регрессии

### Значимые регрессоры

```{r}
# Скаттерплоты
plot(spotify_num3$principal_artist_followers,spotify_num3$popularity, ylab = "Popularity", xlab = "Followers", col = "seagreen", main = "Scatterplot for Principal followers")

plot(spotify_num3$danceability,spotify_num3$popularity, ylab = "Popularity", xlab = "danceability", col = "seagreen", main = "Scatterplot for Danceability")

#Боксплоты
ggplot(spotify_num3) +
  geom_boxplot(aes(x=principal_artist_followers),col = "purple4")

ggplot(spotify_num3) +
  geom_boxplot(aes(x=danceability),col = "purple4")
```

### Очистка от выбросов и Парные регрессии

```{r}
## principal_artist_followers
Q1 <- quantile(spotify_num3$principal_artist_followers, .25)
Q3 <- quantile(spotify_num3$principal_artist_followers, .75)
IQR <- IQR(spotify_num3$principal_artist_followers)

#only keep rows in dataframe that have values within 1.5\*IQR of Q1 and Q3
no_outliers <- subset(spotify_num3, spotify_num3$principal_artist_followers> (Q1 - 1.5*IQR) & spotify_num3$principal_artist_followers< (Q3 + 1.5*IQR))

#view row and column count of new data frame
dim(no_outliers) 

#Снова строим скаттер и боксплот
plot(no_outliers$principal_artist_followers,no_outliers$popularity, ylab = "Popularity", xlab = "Principal followers", col = "purple4", main = "New scatterplot for Principal followers")

ggplot(no_outliers) +
  geom_boxplot(aes(x=principal_artist_followers),col = "green4")

# Парная регрессия
reg_fol3 <- lm(no_outliers$popularity ~ no_outliers$principal_artist_followers)
summary(reg_fol3) 
```

```{r}
## dancibility
Q1 <- quantile(spotify_num3$danceability, .25)
Q3 <- quantile(spotify_num3$danceability, .75)
IQR <- IQR(spotify_num3$danceability)

#only keep rows in dataframe that have values within 1.5\*IQR of Q1 and Q3
no_outliers <- subset(spotify_num3, spotify_num3$danceability> (Q1 - 1.5*IQR) & spotify_num3$danceability< (Q3 + 1.5*IQR))

#view row and column count of new data frame
dim(no_outliers) 

#Снова строим скаттер и боксплот
plot(no_outliers$danceability,no_outliers$popularity, ylab = "Popularity", xlab = "Danceability", col = "purple4", main = "New scatterplot for Danceability")

ggplot(no_outliers) +
  geom_boxplot(aes(x=danceability),col = "green4")

# Парная регрессия
reg_d3 <- lm(no_outliers$popularity ~ no_outliers$danceability)
summary(reg_d3) 
```

## Четвертый период

### Множественная регрессия

```{r}
# Посмотрим на корреляционную матрицу
palette = colorRampPalette(c("seagreen", "white", "green2"))(20)

num4_noyear <-  spotify_num4[, !names(spotify_num4) %in% c('year')]   
correlation_matrix4 <- cor(num4_noyear)
corrplot(correlation_matrix4, method = "color", col = palette,tl.col = "black")
mtext("Years 2011-2015", at=-10, line=-0.5, cex=2)

# Множественная регрессия по всем переменным (КРОМЕ ENERGY)  
reg41 <- lm(spotify_num4$popularity ~ spotify_num4$duration_ms + spotify_num4$explicit + spotify_num4$principal_artist_followers + spotify_num4$acousticness + spotify_num4$danceability +  spotify_num4$key + spotify_num4$liveness + spotify_num4$loudness + spotify_num4$speechiness + spotify_num4$tempo + spotify_num4$time_signature + spotify_num4$valence, data = spotify_num2)
summary(reg41) 

#Регрессия только для loudness, danceability, principal followers, loudness 
reg42 <- lm(spotify_num4$popularity ~  spotify_num4$speechiness + spotify_num4$danceability + spotify_num4$principal_artist_followers, data = spotify_num4)
summary(reg42)
```

#### Заметка для статистических тестов для множественной регрессии

### Значимые регрессоры

```{r}
# Скаттерплоты
plot(spotify_num4$principal_artist_followers,spotify_num4$popularity, ylab = "Popularity", xlab = "Principal followers", col = "seagreen", main = "Scatterplot for Principal followers")

plot(spotify_num4$danceability,spotify_num4$popularity, ylab = "Popularity", xlab = "danceability", col = "seagreen", main = "Scatterplot for Danceability")

plot(spotify_num4$speechiness,spotify_num4$popularity, ylab = "Popularity", xlab = "speechiness", col = "seagreen", main = "Scatterplot for speechiness")

#Боксплоты
ggplot(spotify_num4) +
  geom_boxplot(aes(x=principal_artist_followers),col = "purple4")

ggplot(spotify_num4) +
  geom_boxplot(aes(x=danceability),col = "purple4")

ggplot(spotify_num4) +
  geom_boxplot(aes(x=speechiness),col = "purple4")



```

### Очистка от выбросов, Парные регрессии

```{r}
## principal_artist_followers
Q1 <- quantile(spotify_num4$principal_artist_followers, .25)
Q3 <- quantile(spotify_num4$principal_artist_followers, .75)
IQR <- IQR(spotify_num4$principal_artist_followers)

#only keep rows in dataframe that have values within 1.5\*IQR of Q1 and Q3
no_outliers <- subset(spotify_num4, spotify_num4$principal_artist_followers> (Q1 - 1.5*IQR) & spotify_num4$principal_artist_followers< (Q3 + 1.5*IQR))

#view row and column count of new data frame
dim(no_outliers) 

#Снова строим скаттер и боксплот
plot(no_outliers$principal_artist_followers,no_outliers$popularity, ylab = "Popularity", xlab = "Principal followers", col = "purple4", main = "New scatterplot for Principal followers")

ggplot(no_outliers) +
  geom_boxplot(aes(x=principal_artist_followers),col = "green4")

# Парная регрессия
reg_fol4 <- lm(no_outliers$popularity ~ no_outliers$principal_artist_followers)
summary(reg_fol4) 
```

```{r}
## dancibility
Q1 <- quantile(spotify_num4$danceability, .25)
Q3 <- quantile(spotify_num4$danceability, .75)
IQR <- IQR(spotify_num4$danceability)

#only keep rows in dataframe that have values within 1.5\*IQR of Q1 and Q3
no_outliers <- subset(spotify_num4, spotify_num4$danceability> (Q1 - 1.5*IQR) & spotify_num4$danceability< (Q3 + 1.5*IQR))

#view row and column count of new data frame
dim(no_outliers) 

#Снова строим скаттер и боксплот
plot(no_outliers$danceability,no_outliers$popularity, ylab = "Popularity", xlab = "Danceability", col = "purple4", main = "New scatterplot for Danceability")

ggplot(no_outliers) +
  geom_boxplot(aes(x=danceability),col = "green4")

# Парная регрессия
reg_d4 <- lm(no_outliers$popularity ~ no_outliers$danceability)
summary(reg_d4) 
```

```{r}
##  speechiness
Q1 <- quantile(spotify_num4$speechiness, .25)
Q3 <- quantile(spotify_num4$ speechiness, .75)
IQR <- IQR(spotify_num4$speechiness)

#only keep rows in dataframe that have values within 1.5\*IQR of Q1 and Q3
no_outliers <- subset(spotify_num4, spotify_num4$speechiness> (Q1 - 1.5*IQR) & spotify_num4$ speechiness< (Q3 + 1.5*IQR))

#view row and column count of new data frame
dim(no_outliers) 

#Снова строим скаттер и боксплот
plot(no_outliers$ speechiness,no_outliers$popularity, ylab = "Popularity", xlab = "Speechiness", col = "purple4", main = "New scatterplot for Speechiness")

ggplot(no_outliers) +
  geom_boxplot(aes(x= speechiness),col = "green4")

# Парная регрессия
reg_s4 <- lm(no_outliers$popularity ~ no_outliers$speechiness)
summary(reg_s4) 
```

### Что дальше?

Далее можно было бы построить регрессию по выборке с 1995 по 2015 года. В качестве регрессоров взять те, которые показали себя как наиболее точные на первом этапе (это скорее количество подписчиков, танцевальность, разговорность и громкость).

1.  Попробовать (по методу ОБРАТНОГО ИСКЛЮЧЕНИЯ) из этих 4 убрать наименее значимый и посмотреть, что станет с результатами F-test.
2.  Также можно проверить, не потеряли ли мы какие-то значимые регрессоры и попробовать добавить к этим 4 другие более-менее значимые (метод ПРЯМОГО ВКЛЮЧЕНИЯ)
3.  Далее можно было бы попробовать ОБЕРТОЧНЫЕ методы, перемешать выборку, выделить тест и трейн сеты, попробовать обучить модель и посмотреть, насколько точной она получится. Но тут лучше уточнить, можно ли нам пользоваться такими методами.
